# 请教陈老师，关于合并的问题

提问人：45271025 时间：2013-09-02 14:26:40
根据解释 4 号成本法转权益法在合并层面需要对剩余股权按处置日的公允价值重新计量，那么是否在处置时点后合并报表层面的权益法核算应该基于处置时点的公允价值进行调整？

回答人：chenyiwei
是的。参照《计学撮要》第 322 ～ 325 页“丧失对子公司控制权但仍保留共同控制或重大影响的处理”。 这种情况下，虽然在个别报表和合并报表层面都是按照权益法核算，但由于两个层面的投资成本和“可辨认净资产公允价值”的确定可能存在较大差异，所以两个层面的权益法核算结果很可能是不同的。